【裁判字號】    92,易緝,53
【裁判日期】    920501
【裁判案由】    竊盜
【裁判全文】
臺灣板橋地方法院刑事判決                          九十二年度易緝字第五三號
    公  訴  人  臺灣板橋地方法院檢察署檢察官
    被      告  丙○○
右列被告因竊盜案件，經檢察官提起公訴（九十一年度偵字第一二四四七號）及移
併辦（九十一年度偵字第二一七九四號），本院判決如左：
    主  文
丙○○連續竊盜，處有期徒刑肆月，如易科罰金，以佰元折算壹日。
    事  實
一、丙○○於民國八十六年間因殺人未遂、妨害自由案件，分別經臺灣高等法院、本
    院判處有期徒刑五年、十月確定，定執行刑為五年六月，於八十七年七月二十四
    送監執行，復於八十九年六月二日假釋交付保護管束，於假釋期間九十年又因竊
    盜案件，經本院判處拘役五十日，而於九十一年九月九日撤銷假釋，尚餘殘刑二
    年五月二十七日（不構成累犯）。猶不知悔改，竟意圖為自己不法之所有，於民
    國九十一年七月五日二十二時三十分許，在臺北縣中和市○○街四六七巷三十八
    弄內，利用不知情之乙○○（另為不起訴之處分）所提供之鑰匙插入甲○○所有
    之ＤＭＤ－七四六號機車（該車前於九十一年七月三日十五時三十分許，在臺北
    縣中和市○○路○段四十五號前，遭不詳姓名之人所竊並移置該處），並由丙○○轉動鑰匙發動車輛時，遭埋伏之員警查獲而未遂。嗣丙○○於九十一年十一月
    十一日十五時三十分許，復承前同一意圖為自己不法之所有之概括犯意，在台北
    縣中和市○○路○段二十號地下室一樓之頂好超市內，徒手竊取伏特加酒二瓶、
    琴酒一瓶，得手後放置於腰際，並以外套作為以掩飾，未結帳而經過收銀櫃檯後
    欲離去之際，為頂好超市店員丁○○察覺而報警查獲。
二、案經甲○○訴由臺北市政府警察局報請臺灣板橋地方法院檢察署檢察官偵查起訴
    及丁○○訴由台北縣政府警察局中和分局報請同署檢察官移送併案審理。
    理  由
一、訊據被告丙○○固坦承於頂好超市內竊取伏特加酒、琴酒等事實，核與告訴人丁○○警訊中之證詞相符，並有台北縣政府警察局中和分局贓物認領保管單在卷可
    憑，該部分犯行堪以認定。惟辯稱：伊並無竊取被害人甲○○之機車，因伊在該
    處聊天，因好奇好玩才叫乙○○拿鑰匙試試看是否可以發動機車云云。惟查，被
    告於警詢中坦承「於九十一年七月五日二十二時二十分左右和乙○○二人商議共
    同竊取該車ＤＭＤ－七四六號機車」（請見臺灣板橋地方法院檢察署檢察官九十
    一年度偵字第一二四四七號第六頁背面倒數第四行至倒數第三行），並據告訴人
    甲○○指訴歷歷，又證人乙○○於偵查中證稱被告說他機車鑰匙掉了，要向渠借
    鑰匙試試看等語（請見該署九十一年度偵字第一二四四七號第四十九頁背面第七
    、八行，第五十頁數第六、七行），此外復有臺北縣政府警察局車輛失竊證明單
    一紙、車輛車牌失竊作業查獲車輛認可資料及贓物認領保管收據附卷足稽，被告
    所辯，顯然違反日常生活之經驗法則，乃卸責狡辯之詞，不足採信，其犯行堪以
    認定，應依法論科。
二、核被告丙○○竊取ＤＭＤ－七四六號機車未得手即為警查獲，係犯刑法第三百二
    十條第一項、第三項竊盜未遂罪。於頂好超市內竊取伏特加酒、琴酒係犯刑法第
    三百二十條第一項竊盜罪。核被告二次竊盜行為，時間緊接，所犯罪名相同，顯
    係出於概括之犯意為之，為連續犯，爰依刑法第五十六條之規定以竊盜既遂之一
    罪論，並加重其刑。爰審酌被告曾有竊盜前科（參見台灣高等法院被告全國前案
    紀錄表）、素行不佳、犯罪之動機、目的、手段，犯罪時所受之刺激及其品性、
    生活狀況、智識程度、犯罪所生之損害，及犯罪後態度等一切情狀，量處如主文
    所示之刑，並諭知易科罰金之折算標準。
據上論斷，應依刑事訴訟法第二百九十九條第一項前段，刑法第五十六條、第三百二
十條第一項、刑法第四十一條第一項前段，罰金罰鍰調高標準條例第一條前段、第二
條，判決如主文。
本案經檢察官楊四猛到庭執行職務
中      華      民      國      九十二      年      五      月    一    日
                                  臺灣板橋地方法院刑事第五庭
                                          法  官 絲鈺雲
右正本證明與原本無異。
如不服本判決，應於判決送達後十日內，向本院提出上訴狀。
                                          書記官 許清秋
中      華      民      國      九十二      年      五      月    七    日
附錄本案論罪科刑法條全文
中華民國刑法第三百二十條
（普通竊盜罪、竊佔罪）
意圖為自己或第三人不法之所有，而竊取他人之動產者，為竊盜罪，處五
年以下有期徒刑、拘役或五百元以下罰金。
意圖為自己或第三人不法之利益，而竊佔他人之不動產者，依前項之規定
處斷。
前二項之未遂犯罰之。


司法院資訊處製作；財團法人民間司法改革基金會備份。
